【裁判字號】    97,交聲,351
【裁判日期】    970603
【裁判案由】    聲明異議
【裁判全文】
臺灣彰化地方法院交通事件裁定         97年度交聲字第351號
移送機關即
原處分機關  交通部公路總局臺中區監理所彰化監理站
異  議  人
即受處分人  甲○○
上列受處分人因違反道路交通管理處罰條例案件，對於交通部公
路總局臺中區監理所彰化監理站中華民國97 年1月31日所為之處
分（原處分案號：彰監四字第裁64-GD0000000號），聲明異議，
本院裁定如下：
    主  文
異議駁回。
    理  由
一、按汽車駕駛人於行駛道路時，使用手持式行動電話進行撥接
    或通話者，處新臺幣3,000千元罰鍰，道路交通管理處罰條
    例第31條之1第1項定有明文。
二、原處分意旨略以：受處分人即異議人甲○○於民國96年12月
    16日11時許，駕駛9Q-1543 號自小客車，行經臺中市○○路
    與文心路口時，因使用手持式行動電話通話，經臺中市警察
    局交通警察局直屬分隊員警當場掣單舉發，嗣經受處分人於
    到案日期前向原處分機關提出申訴，經原處分機關請原舉發
    單位調查結果，仍認受處分人有前開違規行為，原處分機關
    乃依前揭道路交通管理處罰條例第31條之1 第1 項規定，裁
    處罰鍰新臺幣3,000 元，於法應無不合等語。
三、聲明異議意旨略以：伊於96年12月16日上午11時0 分，行經
    臺中市○○路與文心路口，伊因下車就有拿手機之貴重物品
    之習慣，卻為警攔停舉發其有手持行動電話進行撥接通話之
    違規行為，伊當時雖有中線右轉之違規情事，但在人車繁多
    之轉彎情況下，可能操作手機並接聽嗎？因此，伊對本件取
    締告發深表不服，並有該手機門號當日舉發時間之通聯紀錄
    可證，為此聲明異議，請求撤銷原處分等語。
四、本件受處分人固不否認於前揭時、地，駕駛9Q-1543 號自小
    客車，為警攔停舉發等情事，然矢口否認有舉發單所指之違
    規行為，辯稱：伊在下車時有手持手機及貴重物品之習慣，
    並沒有撥接聽電話云云。經查：
  (一)受處分人上開違規事實，業據證人即本件舉發員警張天明於
    本院調查時具結證稱：「（問：你確定有看到受處分人在開
    車時，使用行動電話？）確定，因為我在攔查他的時候，已
    經有在講，直到下車還在繼續講，後來才掛掉電話的。」、
    「（問：舉發單上填載違規時間96年12月16日11點是否你們
    攔停時間？）當時我們攔停受處分人時，受處分人還繼續在
    講電話，我還請他先掛電話，出示證件，但是他還是繼續通
    話約30秒，之後我又跟受處分人拿證件，受處分人當時說身
    上沒有攜帶任何證件，然後現場就僵持，受處分人一直說拜
    託，後來過了約15分鐘，受處分人才出示他的駕照、行照，
    而舉發單的時間是我填寫的時間，而攔停的時間是在填單之
    前約15分鐘。」、「（問：你知道受處分人當天使用的行動
    電話門號？）受處分人並沒有跟我講，但當時受處分人的車
    上有4 、5 個人，我攔停他們的時候，車上的人都跟我說，
    因為是要喝喜酒，受處分人路況不熟，所以打電話在問地點
    。」等語綦詳（見本院97年5 月19日訊問筆錄第2 至3 頁）
    。衡諸證人對於受處分人違規情形、鳴笛攔停等情節，均能
    詳細描述，且當時為日間天色明亮、視線良好，舉發警員又
    為受專業訓練之交通警察，對於汽車駕駛人之駕駛行為，自
    有較諸常人更精密之觀察，而受處分人亦自承其被舉發時間
    有行經該路段等情，益徵其證詞確屬可信。再者，本件舉發
    警員於執行舉發違規之交通勤務時，係於白日在人車來往之
    路路邊，其係本於發現受處分人有駕車時使用行動電話通話
    違規行為之認知，始將受處分人攔停，並要求受處分人出示
    證件，確定違規人之身分而進行舉發，此乃執勤警員依法執
    行其公務，受處分人若非確有違規情事，衡情執勤警員與本
    件受處分人素不相識，亦無任何嫌隙恩怨可言，當無故意設
    詞誣攀之理，亦無捏造事實構陷受處分人之必要。況員警執
    行公務本身受行政懲處責任之監督，到庭具結作證更以刑罰
    擔保其真實性，殊無甘冒行政懲處及刑法偽證罪責任，而刻
    意誣陷受處分人之必要，且依本案卷證並無任何積極證據足
    以證明舉發員警所為之舉發有何不當或違法之處。據此，本
    件執勤警員本於維護交通秩序及行車安全等職責所為之當場
    舉發，自應受到合法、正確之推定，本院自得以證人可信之
    證詞據為認定本件違規事實之依據。依上開說明，本件受處
    分人確有舉發通知單上所載之違規行為，受處分人前揭所辯
    各節，尚不足採。
  (二)又受處分人固檢送違規時持用之0000000000門號行動電話之
    通聯紀錄，以資證明其於舉發單所載之96年12月16日11時許
    ，並無使用行動電話進行撥接或通話等情，惟據證人即本件
    舉發警員張天明於本院訊問時證稱：「舉發單的時間是我填
    單的時間，而攔停的時間是在填單之前約15分鐘」等語，再
    經本院調閱該支門號之通聯紀錄，顯示受處分人確於舉發單
    所載時間之前約15分鐘，即於96年12月16日10時44分34秒有
    該支門號利用臺中市○○路○ 段111 號3 樓頂基地臺之通話
    紀錄，互核與證人張天明證述之情節大致相符，亦有亞太行
    動資料查詢單1 紙在卷可憑，受處分人駕車行駛於道路時使
    用該行動電話通話之違規行為，至為明確，受處分人之異議
    理由，係事後卸責之詞，委無可採。
五、綜上所述，受處分人確有駕駛汽車行駛於道路時，使用手持
    式行動電話進行通話之違規行為，事證已臻明確。從而，原
    處分機關依道路交通管理處罰條例第31條之1第1項之規定，
    裁處受處分人罰鍰3,000元，核無違誤，本件受處分人之異
    議為無理由，爰予以駁回。
據上論斷，應依道路交通管理處罰條例第87條第2項，道路交通
案件處理辦法第19條，裁定如主文。
中    華    民    國    97    年    6     月    3     日
                      交通法庭  法  官  簡婉倫
以上正本證明與原本無異。
如不服本裁定，應於裁定送達後5日內向本院提出抗告狀。
中    華    民    國    97    年    6     月    3     日
                                書記官  林盛輝


司法院資訊處製作；財團法人民間司法改革基金會備份。
